臺灣高等法院刑事裁定　　　　　　　　 100年度抗字第1344號
抗　告　人
即 受 刑人　王淑芳
上列抗告人即受刑人因聲請撤銷緩刑案件，不服臺灣桃園地方法
院中華民國100年10月28日裁定（100年度撤緩字第212號），提
起抗告，本院裁定如下：
    主  文
抗告駁回。
    理  由
一、原審裁定意旨略以：（一）受刑人王淑芳因竊盜案件，經臺
    灣桃園地方法院以100年度壢簡字第140號（偵查案號：99年
    度偵字第28454號）判決判處拘役20日，同時宣告緩刑2年，
    並於民國100年3月21日確定。惟受刑人於緩刑期內之100年3
    月26日下午5時30分許，更犯竊盜罪，經臺灣桃園地方法院
    於100年7月13日以100年度壢簡字第1406號判決判處有期徒
    刑2月，嗣受刑人提起上訴，復撤回上訴，於100年8月30日
    確定。足認原宣告之緩刑難收預期效果，而有執行刑罰之必
    要。該受刑人經受緩刑宣告後，本應悌勵自省，謹慎處事，
    然竟仍於緩刑期內故意再為相同犯行，足認其並未因緩刑宣
    告而有所警惕，從而，認對其宣告緩刑，難收其預期效果，
    乃有執行刑罰之必要。核其所為已合於刑法第75條之1第1項
    第2款所定撤銷緩刑宣告之原因，爰依刑事訴訟法第476條規
    定聲請撤銷等語。（二）經查：受刑人王淑芳上開犯案情形
    ，有臺灣桃園地方法院100年度壢簡字第140號、100年度壢
    簡字第140  6號判決書及本院被告前案紀錄表在卷足佐。受
    刑人先後所犯2案件皆為竊盜罪，犯罪手段相同，顯見受刑
    人並未因受刑事追訴而有悔悟反省之意且未珍惜國家給予緩
    刑之自新機會，並考量受刑人於緩刑期內本應檢點行徑，避
    免觸法，然其竟漠視法紀，捨棄緩刑宣告給予之自新機會，
    於前案受緩刑宣告後之緩刑期間內又故意再犯竊盜罪，顯見
    其並未因該緩刑之寬典，而有所醒悟、警惕，堪認其法治觀
    念薄弱，自省能力不足。受刑人一再故意犯罪而危害他人權
    益，足認原宣告之緩刑無法收預期效果，因而本院認為應有
    執行刑罰之必要，是依上揭說明，聲請人聲請撤銷本院100
    年度壢簡字第140號判決對被告之緩刑宣告，核無不合，應
    予准許。
二、抗告意旨略以：我自己連續2次因為購買東西忘記結帳，就
    要離去被認偷竊事由，對於自己犯下的錯，已經痛不欲生，
    但我絕對不是故意，現已在醫院精神科門診就診，醫生初步
    給我憂鬱症的藥物，且安排記憶的檢查（因人數過多，尚在
    排隊），往後的日子我會時時警惕自己，單獨至賣場，絕對
    不可再犯這種錯誤，懇請再給抗告人一次自新機會，讓我不
    會含恨而去云云。
三、按受緩刑之宣告而有下列情形，足認原宣告之緩刑難收其預
    期效果，而有執行刑罰之必要者，得撤銷其宣告：緩刑期內
    因故意犯他罪，而在緩刑期內受得易科罰金之有期徒刑、拘
    役或罰金之宣告確定者。前項撤銷之聲請，於判決確定後六
    月以內為之，為刑法第75條之1、第75條第2項分別所明定。
    而緩刑宣告是否得撤銷，除須符合刑法第75條之1第1項各款
    之要件外，本條並採裁量撤銷主義，賦予法院撤銷與否之權
    限，特於第1項規定實質要件為「足認原宣告之緩刑難收其
    預期效果，而有執行刑罰之必要」，供作審認之標準。亦即
    於上揭「得」撤銷緩刑之情形，法官應依職權本於合目的性
    之裁量，妥適審酌被告所犯前後數罪間，關於法益侵害之性
    質、再犯之原因、違反法規範之情節是否重大、被告主觀犯
    意所顯現之惡性及其反社會性等情，是否已使前案原為促使
    惡性輕微之被告或偶發犯、初犯改過自新而宣告之緩刑，已
    難收其預期之效果，而確有執行刑罰之必要。
三、本院查；
（一）抗告人王淑芳前因竊盜案件，經臺灣桃園地方法院以100
      年度壢簡字第140號刑事判決處拘役20日，緩刑2年確定，
      其於緩刑期內之100年3月26日下午5時30分許，因故意再
      犯竊盜案件，經臺灣桃園地方法院以100年度壢簡字第140
      6號判決處有期徒刑2月，嗣於100年8月30日確定在案，有
      該案判決及本院被告前案紀錄表各1份在卷足憑。是抗告
      人於前開案件緩刑期內，因故意犯他罪，而在緩刑期內受
      有期徒刑宣告確定之事實，已堪認定。
（二）而抗告人所犯前後二案，均係利用在「全聯福利中心」、
      「屈臣氏」等商場購物之機會，竊取店內商品，並藏置於
      雨傘內攜出店外，觸犯刑法第320條第1項竊盜罪而遭判刑
      ，抗告人於前案判處罪刑確定後，竟不知戒慎其行，僅間
      隔短短5日，旋以相同手法再行起意為竊盜犯行，可知抗
      告人並未珍惜國家給予緩刑之更新機會，在緩刑期內未深
      自反省，其品行不佳，絕非偶蹈法網或惡性輕微有所悔悟
      ，難認符合緩刑予被告改過自新之目的，是其原宣告之緩
      刑顯難收預期效果，而有執行刑罰之必要。抗告意旨主張
      其係因罹患精神疾病，始會連續二次購買物品忘記結帳，
      並無竊盜之故意，目前已就醫治療云云，係屬實體上之爭
      執，應於該案審理時主張，或在判決後提起上訴以資救濟
      ，與刑法第75條之1得撤銷緩刑之要件無涉，抗告人執此
      作為抗告理由，洵無可採。
四、綜上各情，原審認抗告人有刑法第75條之1第1項第1款所規
    定之情形，原宣告之緩刑難收其預期效果，而有執行刑罰之
    必要，依法撤銷其前所受緩刑之宣告，並無違誤，本件抗告
    為無理由，應予以駁回。
據上論斷，應依刑事訴訟法第412條，裁定如主文。
中    華    民    國    100  年    11    月    24    日
                  刑事第十八庭審判長法  官   吳鴻章
                                    法  官   魏瑞紅
                                    法  官   汪梅芬
以上正本證明與原本無異。
不得再抗告。
                                    書記官   劉寶鈴
中    華    民    國   100    年    11    月    24    日